臺灣臺北地方法院民事判決　　　　　　　95年度重國字第23號
原　　　告　戊○○
被　　　告　台北市劍潭國民小學
法定代理人　己○○
被　　　告　台北市政府
法定代理人　乙○○
被　　　告　丁○○
　　　　　　甲○○
上四人共同
訴訟代理人　陳垚祥律師
被　　　告　丙○○
上列當事人間請求國家賠償事件，本院於民國96年2月7日言詞辯
論終結，判決如下：
    主  文
原告之訴駁回。
訴訟費用由原告負擔。
    事實及理由
一、程序方面：
　(一)按訴狀送達後，原告不得將原訴變更或追加他訴。但有(一)被
    告同意者；(二)請求之基礎事實同一者；(三)擴張或減縮應受判
    決事項之聲明者；(四)因情事變更而以他項聲明代最初之聲明
    者；(五)該訴訟標的對於數人必須合一確定時，追加其原非當
　　事人之人為當事人者；(六)訴訟進行中，於某法律關係之成立
  　與否有爭執，而其裁判應以該法律關係為據，並求對於被告
    確定其法律關係之判決者；(七)不甚礙被告之防禦及訴訟之終
    結者之情形之一者，不在此限。被告於訴之變更或追加無異
　　議，而為本案之言詞辯論者，視為同意變更或追加，民事訴
    訟法第255條定有明文。本件原告起訴原列被告台北市士林
    區劍潭國民小學（下簡稱庚○○○）、庚○○○教務處及台
    北市政府為被告，嗣於95年8月9日訴訟中追加丁○○、甲○○及丙○○為被告，被告庚○○○及台北市政府並無異議而
    為本案之言詞辯論，原告復於95年7月21日、96年1月4日追
    加請求自92年10月25日起至清償日止按年息5%計算之利息，
    核屬擴張應受判決事項之聲明者，且其變更亦係基於同一基
    礎事實，依前開規定，均應予准許。至其於96年2月7日當庭
    撤回對被告庚○○○學務處之請求，亦經被告庚○○○學務
    處之訴訟代理人當庭同意，合先敘明。
  (二)次按，當事人喪失訴訟能力或法定代理人死亡或其代理權消
    滅者，訴訟程序在有法定代理人或取得訴訟能力之本人，承
    受其訴訟以前當然停止，第168條至第172條及前條所定之承
    受訴訟人，於得為承受時，應即為承受之聲明，民事訴訟法
    第170條、第175條分別定有明文。被告台北市政府之法定代
    理人於訴訟進行中變更為乙○○，經其依前開規定具狀聲明
    承受訴訟，核其承受訴訟之聲明合於前開規定，應予准許，
    併予敘明。
  (三)被告丙○○未於最後言詞辯論期日到場，核無民事訴訟法第
    386 條各款所列情形，爰依原告之聲請，由其一造辯論而為
    判決，附此敘明。
二、原告方面：
　(一)原告起訴主張：緣原告原係被告庚○○○之教師，因民國92
    年10月25日於被告庚○○○所舉辦之運動會上，赤腳參加賽
    跑，不料因無鞋墊之保護，加上PU跑道和赤腳的足部磨擦力
    甚大，致使原告骨骼在關節和韌帶處劇烈撞擊，造成原告受
    有急性腰扭傷、左髖關節疼痛、左臀肌肌肉拉傷、急性下背
    部肌肉拉傷等傷害，被告丁○○為庚○○○之校長，被告甲○○為庚○○○之學務主任，彼等於運動會上未盡專業管理
    人之責任提醒原告「嚴禁赤腳跑步」，致原告之腰部及左腿
    受有上開傷害，彼等對公共設施之管理有欠缺，而被告丙○○為被告台北市政府之代表人，未盡監督及管理之責，亦應
    負賠償之責。嗣原告持診斷證明書向被告庚○○○請公傷假
    ，竟遭被告丁○○以原告無法證明診斷證明書所述病狀係於
    運動會上受傷所致而拒絕核准公傷假，原告不得已乃改請病
    假，事後庚○○○之成績考核委員會於93年7月14日以原告
    92學年度請病假時間超過28天，決議審核通過考列為公立學
    校教職員成績考核辦法第4條第1項第3款，並影響原告93學
    年度之考評。原告因被告丁○○、甲○○、丙○○未盡監督
    及管理之責，而於被告庚○○○主辦之運動會受有上開傷害
    ，被告丁○○又未依規定核給原告公傷假，致影響原告之考
    績，使原告受有未晉級敘薪及考績獎金之差額損害，為此，
    爰依民法第184條第1項前段、第2項、第185條、第186條第1
    項、第191條第1項、第191條之3、第193條第1項及國家賠償
    法第2、3、4、5、6、7、9、14條之規定，請求被告連帶賠
    償原告因受傷所受精神上損害慰撫金新臺幣（下同）480萬
    元、原告因該次運動會健康上所受之傷害320萬元、原告因
    受傷不良於行及原告因此每日均須付出相當時間做復健，致
    影響原告之行動自由之慰撫金100萬元、原告因考評為乙等
    所受考績獎金損失25萬元、退休金及晉級敘薪之損失80萬元
    ，合計共1,005萬元等語，並聲明：被告應連帶給付原告1,0
    05萬元及自92年10月25日起至清償日止，按年息5%計算之利
    息。
  (二)對被告抗辯之陳述：
  1.依民法第188條第1項之規定，被告丁○○、甲○○、丙○○
    應與被告庚○○○、台北市政府負連帶賠償之責。
  2.被告庚○○○所為成績考核之行政處分未與原告在考績委員
    會上陳述意見之機會，違反行政程序法第102條之規定，明
    顯違法失職。
  3.原告已就腿部受傷之事實提出相關之診斷證明書，已盡舉證
    責任，且原告因傷就診之時間皆在92年10月25日以後，足證
    原告係於運動會上受傷；又認定有無受傷應由具專業能力之
    醫師經檢查和判斷，教育部中央教師申訴評議委員會僅憑庚○○○同仁連署稱原告於92年10月27日學核員工自強活動期
    間無行動不良之異狀即認定原告未於運動會上受傷，顯屬不
    當，況庚○○○同仁為被告庚○○○校長丁○○之部屬，自
    無證明能力。
  4.原告請病假係因被告丁○○違法不准予公傷假，原告不得已
    改以病假之假之假別請假，並非原告之自由意願。
三、被告方面：
　(一)被告庚○○○、台北市政府、丁○○、甲○○抗辯如下：
  1.被告被告庚○○○於92年10月25日所舉辦之運動會係屬全校
　　性教學活動，而原告其時任職被告，為公立學校之教師，並
  　參加上開運動會，依法務部81年5月11日法81律字第06909號
    函之意旨，係屬執行職務行使公權力之行為，若因此受傷，
    除依法定程序申請慰問金外，並無向被告庚○○○請求國家
    賠償之餘地。
  2.原告主張被告僅給病假而非公傷假致影響其考績，連帶侵害
    其晉級敘薪、考績獎金與退休金權益，然前開權益係依「公
    立高級中等以下學校教師成績考核辦法」及「學校教職員退
    休條列」等法律辦理，且教師之考評、晉敘及退休等權益皆
    屬公法上之法律關係，原告自應循行政訴訟為之，且一旦認
    定係「公傷假」，其晉級敘薪、考績獎金及退休金等權益即
    可回復而得救濟，豈可依民事訴訟途徑解決，本件應不屬普
    通法院之權限，是原告提起本件訴訟，亦非合法。
  3.原告所提出之診斷證明書，其治療期間係自92年9月20日至
    92 年11月12日，橫跨原告舉辦運動會之92年10月25日，且
    原告係於事隔二日後方至仁方診所看診，而未有於運動會當
    天就診之紀錄，況原告於參加運動會後並曾參加被告庚○○○於92年10月27日所舉辦之員工自強活動，當時原告並曾高
    唱卡拉OK，手舞足蹈，而無任何異狀，是前揭診斷證明書實
    無從證明原告所受傷害與其參加運動會有直接因果關係存在
    ，而原告就此亦迄未舉證證明其所受前揭傷害與參運動會有
    直接之因果關係存在；另原告參加大隊接力時赤腳跑步係其
    自行決定，並非被告庚○○○強制要求，而原告係成年人並
    為合格之專業教師，就是赤腳跑步是否適當應自行衡酌身體
    狀況及運動環境後，為合理之判斷及決定，若因此而受傷，
    亦應自行衡量對其自己之行為負責，被告就此並無國家賠償
    法第5條第1項規定之情形，並無任何疏失可言；再者，被告
    庚○○○校長丁○○係依台北市政府92年3月18日府人三字
    第09208840600號函援引詮敘部88年8月18日88台法二字第
    1796179號函，及被告台北市政府教育局94年2月21日北市教
    人字第09430981300號函、詮敘部85年7月12日85台中法二字
    第1333732號函之意旨及原告所提出之診斷證明，綜合判斷
    後認為原告上揭傷害與其參加運動會並無因果關係存在，不
    符合公傷假之規定，而依法辦理，並無故意或過失之不法行
    為。
  4.原告於93年8月1日調至東門國小，已非被告庚○○○之教師
    ，故原告93學年度成績考核係東門國小成績委員會所為，自
    與被告庚○○○無涉；又原告須至屆滿退休年齡始得申請退
    休，並領取一次退休金或月退休金，而原告尚未退休，如何
    受有退休金之實際損害？另原告係於92年11月13日檢附五紙
    診斷證明書，並認其傷害係因參加92年10月25日運動會參與
    跑步活動所致，請求將92年10月31日等五日病假改為公傷假
    ，既為被告所拒，其結果亦必然影響其後成績考核，原告斯
    時自應循求行政救濟，然原告卻自92年12月22日起連續請病
    假至93年7月13日，直至95年間方請求國家賠償，顯已逾國
    家賠償法第8條所規定之2年請求權之時效期間。
  5.被告台北市政府所屬教育局係被告庚○○○之上級監督機關
    ，依國家賠償法第9條第1項之規定，本件之賠償義務機關應
    為被告庚○○○，並非被告台北市政府，原告卻向被告台北
    市政府請求國家賠償，於法無據；又被告甲○○已非被告庚○○○之學務處主任、被告丁○○已非被告庚○○○校長，
    亦均非國家賠償法上之賠償義務機關，原告自不得向其請求
    國家賠償，而原告既得依國家賠償法第2條第3項及第3條第1
    項向賠償義務機關即被告庚○○○請求國家賠償，原告既得
    以法律上之救濟方法除去其侵害，即不得依民法第186條之
    規定，向被告丁○○、甲○○請求損害賠償。
  6.原告因上揭傷害而於92學年向被告庚○○○請病假28日、延
    長病假142日，總計達34週，被告庚○○○除給付其病假其
    間之薪津外，且須另聘代課教師教授其所任教之科目，並支
    付代課老師相同薪津，原告請求其受傷受病痛折磨之慰撫金
    480萬元、永久不能痊癒及影響其性功能之損害320萬元，影
    響其自由之損失100萬元、退休金及晉級敘薪部分80萬元、
    及92、93學年度考績獎金25萬元云云，然原告就上傷病所引
    發之疼痛、永久不能痊癒及影響其性功能與妨害行動自由，
    與被告庚○○○准否其公傷假有何關連，又其前揭請求之計
    算標準為何？其前揭請求僅係漫天喊價，皆非可採。況原告
    依已教師法第29條之規定提出申訴，遭教育部中央教師申訴
    評議委員會認定被告庚○○○再申訴有理由，而維持原告92
    學年度之成績考核並確定在案，原告自無再提起民事上國家
    賠償訴訟之理。
  7.並聲明：原告之訴駁回。
  (二)被告丙○○則未於言詞辯論期日到場，亦未提出何書狀作任
    何陳述或聲明。
四、法院協助兩造整理爭點如下：
  (一)兩造不爭執之事實：
  1.原告於92年10月25日係任職於被告庚○○○擔任公立學校教
    師，而為公務員。
  2.原告於92年10月25日參加被告庚○○○所舉辦運動會之大隊
    接力項目，並自行決定脫鞋以赤腳參加賽跑。
  3.原告於92年10月27日確有參加庚○○○之員工自強活動。
  4.原告於92年10月29日及92年11月12日分別經馬偕紀念醫院出
    具乙種診斷證明書記載「急性腰扭傷，疑左髖關節炎」；於
    92年11月3日經台大醫院出具診斷證明書記載「左肩上棘肌
    肌腱炎及左髖關節疼痛」；於92年11月8日經中央健保局台
    北聯合門診中心出具診斷證明書記載「左臀肌肌肉拉傷」；
    92 年10月27日及92年11月10日經仁方診所出具診斷證明書
    記載「急性下背部肌內拉傷」。
  5.原告於92學年度曾於92年10月31日、92年11月3日至92年11
    月5日、92年12月22日至93年7月13日向被告庚○○○請假，
    當學年度合計請假天數為142天。
  6.原告於92年學度因請假時間超過28天，而遭被告庚○○○92
    學年度成績考核委員會於93年7月14日決議依考核辦法考列
    第4條第1項第3款之乙等，並函請台北市教育局核定在案，
    嗣經原告申訴後，仍經教育部中央教師申訴評議委員會決定
    維持庚○○○所為之成績考核，嗣經訴願、再訴願後，業經
    臺北高等行政法院駁回其訴
  7.原告曾於94年10月15日以永和郵局第1212號存證信函向被告
    庚 ○○○及台北市政府請求國家賠償之協議。
　(二)兩造就下列事實有爭執：
  1.本件損害賠償請求權是否已罹於2年之時效？
  2.原告所受上開傷害是否為被告等對於庚○○○公共設施之維
    護、管理有欠缺所致？兩者間有無因果關係？
  3.被告等有何故意或過失不法侵害原告權利之行為？
五、本件損害賠償請求權是否已罹於2年之時效部分：
  (一)按賠償請求權，自請求權人知有損害時起，因2年間不行使
    而消滅；自損害發生時起，逾5年者亦同，國家賠償法第8條
    定有明文。所稱知有損害，須知有損害事實及國家賠償責任
    之原因事實，國家賠償法施行細則第3條之1定有明文。而所
    謂知有國家賠償責任之原因事實，指知悉所受損害，係由於
    公務員於執行職務行使公權力時，因故意或過失不法行為，
    或怠於執行職務，或由於公有公共設施因設置或管理有欠缺
    所致而言（最高法院94年台上字第1350號判決要旨參照）。
    次按，因侵權行為所生之損害賠償請求權，自請求權人知有
    損害及賠償義務人時起，2年間不行使而消滅。自有侵權行
    為時起，逾十年者亦同，民法第197條第1項亦定有明文。而
    民法第197條第1項所謂請求權人「知有損害」，非僅指單純
    知有損害而言，其因而受損之他人行為為侵權行為，亦須一
    併知之，若僅知受損害及行為人，而不知其行為為侵權行為
    ，則無從本於侵權行為請求賠償，時效即不能開始進行（最
    高法院94年台上字第1258號判決要旨參照）。
  (二)本件原告主張因被告丁○○、甲○○未於92年10月25日被告
    庚○○○所舉辦之運動會上提醒原告「嚴禁赤腳跑步」，而
    未盡管理之責，被告丙○○亦未盡監督及管理之責，致其受
    有身體上之損害，被告丁○○復未依規定核給原告公傷假，
    致影響原告之考績，使原告於92年及93年受有未晉級敘薪及
    考績獎金之差額損害，而請求被告庚○○○及台北市政府國
    家賠償乙節，業據其提出診斷證明書以為佐證。經查，原告
    於92年10月29日及92年11月12日分別經馬偕紀念醫院出具乙
    種診斷證明書記載「急性腰扭傷，疑左髖關節炎」（見本院
    卷第69、70頁）；於92年11月3日經台大醫院出具診斷證明
    書記載原告主訴左肩及左髖關節疼痛，於92年9月20日至92
    年11月3日至該院門診，診斷病名為「左肩上棘肌肌腱炎及
    左髖關節疼痛」（見本院卷第71頁）；於92年11月8日經中
    央健保局台北聯合門診中心出具診斷證明書記載原告受有左
    臀肌肌肉拉傷（見本院卷第72頁）；92年11月10日經仁方診
    所出具診斷證明書記載原告於92年10月27日及92年11月10
    日至該診所應診，病名為「急性下背部肌內拉傷」（見本院
    卷第68頁），原告亦供承係於92年10月27日知悉受傷，因為
    當天看醫生，醫生問伊有無作運動、撞倒或受到撞擊，伊告
    知並未跌倒，但有參加運動會赤腳賽跑等情（見本院卷第
    289頁反面），嗣原告曾以參加運動會受傷為由，於92年10
    月30日持上開馬偕醫院之診斷證明書向被告庚○○○申請公
    傷假，惟未獲核准始改請病假，亦有請假單附卷可參（見本
    院卷第186頁），足見原告至遲於92年10月30日即已知悉其
    身體受有上開損害，並於主觀上認知係因參加上開運動會赤
    腳賽跑所致。惟原告曾於94年10月15日以永和郵局第1212號
    存證信函向被告庚○○○及台北市政府請求國家賠償之事實
    ，為被告所不爭執，亦有上開存證信函一紙附卷可按（見本
    院卷第142頁），則原告對被告庚○○○及台北市政府之損
    害賠償請求權時效即因上開請求而中斷，原告復已於請求後
    6 個月內之95年4月12日向本院提起本件民事訴訟，依國家
    賠償法第5條、民法第129條第1項第1款、第130條之規定，
    原告對被告庚○○○及台北市政府之損害賠償請求權尚難認
    已罹於時效而消滅。此外，原告另主張被告丁○○未依規定
    核給原告公傷假，致影響原告之考績，使原告於92年及93年
    受有未晉級敘薪及考績獎金之差額損害，並供稱94年9月始
    知悉被告等人應就上開行為負損害賠償責任（見本院卷第
    289 頁反面），而被告等並未舉證證明原告於94年9月前即
    已知悉彼等須負國家賠償責任或侵權行為損害賠償責任之事
    實，亦應認原告對被告丁○○、甲○○及丙○○之損害賠償
    請求權時效尚未消滅。
六、原告所受上開傷害是否為被告等對於庚○○○公共設施之維
    護、管理有欠缺所致部分：
  (一)按公有公共設施因設置或管理有欠缺，致人民生命、身體或
    財產受損害者，國家應負損害賠償責任，國家賠償法第3條
    第1項固定有明文。所謂公共設施之設置有欠缺，係指公共
    設施建造之初，即存有瑕疵而言；管理有欠缺者，係指公共
    設施建造後未妥善保管，怠為修護致該物發生瑕疵而言。又
    人民依上開規定請求國家賠償時，尚須人民之生命、身體或
    財產所受之損害，與公有公共設施之設置或管理之欠缺，具
    有相當因果關係，始足當之（最高法院95年台上字第923號
    判決要旨參照）。
  (二)本件原告主張被告丁○○、甲○○未於上開運動會上提醒原
    告「嚴禁赤腳跑步」而未盡管理之責，被告丙○○亦未盡監
    督及管理之責，致其受有身體上之損害等情，依其所訴內容
    ，原告身體所受損害顯非因公共設施之管理瑕疵所致，是其
    依上開規定請求被告庚○○○及台北市政府連帶賠償所受損
    害，核屬無據。此外，依國家賠償法第3條第1項請求損害賠
    償者，以該公共設施之設置或管理機關為賠償義務機關，同
    法第9條第2項定有明文，是原告依國家賠償法第3條第1項請
    求被告丁○○、甲○○及丙○○負國家損害賠償責任，於法
    尚有未合。
七、被告等有無故意或過失不法侵害原告權利部分：
  (一)按公務員執行職務行使公權力時，因故意或過失不法侵害人
    民自由或權利者，國家應負損害賠償責任，公務員怠於執行
    職務，致人民自由或權利遭受損害者，亦同，國家賠償法第
    2條第2項定有明文。是在人民遭受公權力之侵害，欲請求國
    家賠償者，應符合(1)須為公務員之行為（作為或不作為）(2)
    須為執行職務行使公權力之行為(3)行為具違法性(4)行為人具
    故意或過失(5)侵害人民之自由或權利(6)須違法行為與損害結
    果間有因果關係。至於公務員怠於執行職務部分，亦必須具
    備違法性，始構成國家賠償責任，換言之，公務員怠於執行
    職務應以其在法令上有積極作為之義務為前題。次按，因故
    意或過失，不法侵害他人之權利者，負損害賠償責任。違反
    保護他人之法律，致生損害於他人者，負賠償責任，民法第
    184條第1項前段、第2項分別定有明文。又損害賠償之債，
    以有損害之發生及有責任原因之事實，並二者之間，有相當
    因果關係為成立要件。故原告所主張損害賠償之債，如不合
    於此項成立要件者，即難謂有損害賠償請求權存在（最高法
    院48年台上字第481號判例要旨可資參照）。
  (二)原告主張因參加上開運動會赤腳賽跑而受有上開損害等情，
    固據其提出上開診斷證明書為證，惟查，上開診斷證明書
    所記載之就診日期最早為92年10月27日，原告亦自承係於92
    年10月27日始知悉受傷並就診（見本院卷第289頁反面），
    且原告於92年10月27 日仍有參加庚○○○之員工自強活動
    之事實，亦為兩造所不爭執，並有照片四紙附卷可憑（見本
    院卷第184、185頁），則原告既係於92年10月25日參加運動
    會相隔一日後之92年10月27日始知悉受傷情事，則其所受傷
    害是否確係於92年10月25日參加運動會所致？兩者間是否有
    相當因果關係？自應由原告負舉證之責，然原告就此並未提
    出積極事證以實其說，參以上開說明，已難認被告等應負何
    損害賠償責任。抑有進者，原告就其參加上開運動會之大隊
    接力項目時係自行決定脫鞋以赤腳參加賽跑乙節，並未爭執
    ，依國民通常之知識，自應知悉一般人參加賽跑項目倘未穿
    著運動鞋，將使身體之關節承受腳步著地之衝擊力，而有造
    成臀部及背部受傷之可能性，原告身為國小教師，依其智識
    程度，對上述常識自無不知之理，自應衡酌個人之體能及身
    體狀況決定參加賽跑之方式，被告丁○○、甲○○並無積極
    告知原告「嚴禁赤腳跑步」之義務，而被告丁○○、甲○○
    及丙○○亦非明知並有意使原告受傷，對原告自行決定赤腳
    跑步是否可能造成身體傷害更無任何注意義務可言，則原告
    縱因此而受傷，被告丁○○、甲○○及丙○○對上開傷害結
    果之發生，亦無故意或過失可言，原告復未具體指述被告等
    有何違反保護他人法律之行為，參以上開說明，即難謂原告
    對被告等有何國家損害賠償請求權或侵權行為損害賠償請求
    權存在。
  (三)至於原告另主張參加運動會受傷後，因被告丁○○未依規定
    核給公傷假而影響原告92年及93年之考績，使原告受有未晉
    級敘薪、考績獎金差額及退休金之損害乙節，經查，原告於
    92 年學度因請假時間超過28天，而遭被告庚○○○92學年
    度成績考核委員會於93年7月14日決議依考核辦法考列第4條
    第1項第3款之乙等，並函請台北市教育局核定在案，嗣經原
    告申訴後，雖經台北市教師申訴評議委員會認其申訴有理由
    ，並決定應重新考核原告92學年度服務成績，嗣被告庚○○○不服該決定而提出再申訴，經教育部中央教師申訴評議委
    員會認並無具體事證證明原告罹患傷病與所稱學校運動會系
    爭活動間有直接因果關係，是被告庚○○○核給原告事、病
    假並無不當，而決定維持被告庚○○○所為之92學年度成績
    考核，嗣經原告提起訴願及行政訴訟後，經訴願審議委員會
    決定不受理，並經臺北高等行政法院駁回其訴等事實，為兩
    造所不爭，並有台北市教師申訴評議委員會評議書、教育部
    中央教師申訴評議委員會再申訴評議書、訴願決定、臺北高
    等行政法院95年度訴字第892號裁定各一份附卷可按（見本
    院卷第196頁至第213頁），由上足見，被告丁○○未核給原
    告核給公傷假並無不法情事，依上開說明，亦難謂原告對被
    告等有何國家損害賠償請求權或侵權行為損害賠償請求權。
  (四)依國家賠償法第2條第2項請求損害賠償者，以該公務員所屬
    機關為賠償義務機關。第3條第1項請求損害賠償者，以該公
    共設施之設置或管理機關為賠償義務機關，同法第9條第1項
    定有明文，是原告依國家賠償法第2條第2項請求被告丁○○
    、甲○○及丙○○負國家損害賠償責任，於法亦有未合。
  (五)又公務員因故意違背對於第三人應執行之職務，致第三人受
    損害者，負賠償責任。其因過失者，以被害人不能依他項方
    法受賠償時為限，負其責任，民法第186條第1項定有明文。
    而公務員之侵權行為責任，須以民法第186條之規定為據，
    故其因過失違背對於第三人應執行之職務，致第三人之權利
    受有損害者，被害人須以不能依他項方法受賠償時為限，始
    得向公務員個人請求損害賠償。惟國家賠償法已於民國70年
    7 月1日施行，被害人非不得依該法之規定，以公務員因過
    失違背對於第三人應執行之職務，致其權利受損害，而請求
    國家賠償（最高法院87年度台上字第473號判決要旨參照）
    ，是以被害人依民法第186條第1項直接向公務員請求賠償之
    規定，僅於故意侵權行為始有適用。被告丁○○、甲○○及
    丙○○對原告既無積極告知告「嚴禁赤腳跑步」之義務，亦
    非明知並有意使原告受傷，被告丁○○未核與公傷假亦無不
    法情事，已如前述，即難認有何故意違背對於原告應執行職
    務之行為，依上開說明，原告依民法第186條第1項規定請求
    被告丁○○、甲○○及丙○○賠償其所受損害，洵屬無據。
  (六)從而，原告主張依國家賠償法第2條第2項、民法第184條、
    第185條、第186條第1項、第193條第1項之規定，請求被告
    等連帶負損害賠償責任，洵無足採。
八、按民法第191條第1項規定：「土地上之建築物或其他工作物
    所致他人權利之損害，由工作物之所有人負賠償責任。但其
    對於設置或保管並無欠缺，或損害非因設置或保管有欠缺，
    或於防止損害之發生，已盡相當之注意者，不在此限。」，
    依原告起訴之內容，既非主張被告庚○○○所舉辦之運動會
    有何工作物設置或保管欠缺之情事，其亦未提出相關事證以
    佐證此部分主張，則依民法第191條第1項但書之規定，被告
    庚○○○自不負損害賠償責任，至於其他被告則因非工作物
    之所有人，從而原告據上開規定，向彼等請求損害賠償，經
    核尚非有據。
九、末按，民法第191條之3規定：「經營一定事業或從事其他工
    作或活動之人，其工作或活動之性質或其使用之工具或方法
    有生損害於他人之危險者，對他人之損害應負賠償責任。但
    損害非由於其工作或活動或其使用之工具或方法所致，或於
    防止損害之發生已盡相當之注意者，不在此限。」，民法第
    191條之3立法理由略為：「近代企業及科技發展進步，人類
    因工作、活動所使用之工具、方法精進而潛藏危險。若損害
    之發生，仍責由被害人證明經營一定事業或從事其他工作或
    活動之人有過失，被害人獲償機會將降低，實為社會不公平
    現象。茲鑑於從事危險事業或活動者製造危險來源，僅其能
    於某種程度控制危險，且其因危險事業或活動而獲取利益，
    就此危險所生之損害負賠償之責，係符合公平正義之要求。
    且為使被害人獲得周密之保護，凡經營一定事業或從事其他
    工作或活動之人，對於因其工作或活動之性質或其使用之工
    具或方法有生損害於他人之危險（例如工廠排放廢水或廢氣
    、桶裝瓦斯廠裝填瓦斯、爆竹廠製造爆竹、舉行賽車活動、
    使用炸藥開礦、開山或燃放焰火），對於他人之損害，應負
    損害賠償責任。請求賠償時，被害人只須證明加害人之工作
    或活動之性質或其使用之工具或方法有生損害於他人之危險
    性，而在其工作中或活動中受損即可，不須證明其間有因果
    關係。但加害人能證明損害非由其工作或活動或其使用之工
    具或方法所致，或於防止損害之發生已盡相當之注意者，則
    免負賠償責任，已求其公允」此即學理上所稱之危險責任，
    是以危險責任之成立須其工作或活動之性質或其使用之工具
    或方法有生損害於他人之危險為要件，原告既依上開危險責
    任之規定請求被告等連帶賠償損害，自應就上述要件負舉證
    之責，惟原告並未提出任何事證證明被告所舉辦之上開運動
    會或運動會中所使用之工具或方法有何生損害於他人之危險
    ，是以原告據上開規定，向被告等請求損害賠償，於法即有
    未合。
十、至於原告另主張依國家賠償法第4、5、6、7、9、14條規定
    請求被告等連帶賠償其所受損害云云，經核上開規定分別係
    就公務員之定義、補充法或特別法之適用、賠償方法、賠償
    義務機關加以規範，核均非請求權基礎，原告自不得據以為
    請求被告賠償之依據。
十一、綜上所述，原告依民法第184條第1項前段、第2項、第185
    條、第186條第1項、第191條第1項、第191條之3、第193條
    第1項及國家賠償法第2、3、4、5、6、7、9、14條之規定，
    訴請被告等連帶負損害賠償責任，即屬無據，自應駁回。
十二、本件事證已臻明確，兩造其餘主張陳述及所提之證據，經本
    院斟酌後，認與判決結果不生影響，均毋庸再予論述，附此
    敘明。
十三、結論：原告之訴為無理由，依民事訴訟法第78條，判決如主
    文。
中　　華　　民　　國　　96　　年　　2 　　月　　27　　日
                        民事第二庭    法　官　林欣蓉
以上正本係照原本作成
如對本判決上訴，須於判決送達後20日內向本院提出上訴狀
中　　華　　民　　國　　96　　年　　2 　　月　　27　　日
                             　　　　 書記官　黃慧怡
